# 以合作经营协议为名的租赁费如何确认的问题

提问人：轻柔的指尖 时间：2016-12-23 19:52:43
某国有房地产开发公司，以其自持的写字楼与一咨询公司签订合作经营协议，租赁期为五年，其中免租期 21 个月，在租赁期内，以咨询公司的业务收入进行分成，其中开发公司得45%，咨询公司得55%，目前尚在免租期内。请问：房地产开发公司如何进行账务处理。

回答人：chenyiwei
请注意了解： 1 、在合作期间，该房地产开发企业除了提供写字楼供该咨询公司使用以外，无其他合同义务和涉入？ 2 、有无保底租金安排？还是完全依据该咨询公司的收入的一定比例分成？ 如果问题 1 的回复是“是”，则还属于一项单纯的租赁安排，按《企业会计准则第 21 号——租赁》关于经营租赁出租人会计处理的相关规定处理。对分成租金属于或有租金，在确立收款权利且金额能够可靠计量时确认收入。